臺灣宜蘭地方法院小額民事判決
111年度宜小字第324號
原      告  江月英  
被      告  郭修財  
訴訟代理人  蘇奕瑋  
上列當事人間請求侵權行為損害賠償事件，本院於民國111年10
月13日言詞辯論終結，判決如下：
　　主　　文
原告之訴駁回。
訴訟費用新臺幣壹仟元由原告負擔。
    事實及理由
一、原告主張：被告郭修財於民國110年6月23日18時23分許，駕
    駛車牌號碼000-0000號自用小客車，行經宜蘭縣礁溪鄉育才
    路與礁溪路4段處，因被告想搶先佔停車位，斜行駕駛不慎
    ，致撞擊原告江月英所有並駕駛之車牌號碼000-0000號自用
    小客車（下稱系爭車輛），造成系爭車輛受損，經送修估價
    修理費用計新臺幣（下同）27,300元，爰依侵權行為之法律
    關係，請求被告如數賠付等語，並聲明：被告應給付原告27
    ,300元。
二、被告則以：被告無肇事責任，被告無過失等語，資為抗辯，
    並聲明：原告之訴駁回。
三、法院得心證的理由：　　
　㈠原告主張與被告於前開時、地發生碰撞之事實，業據其提出
    道路交通事故現場圖、宜蘭縣政府警察局礁溪分局礁溪派出
    所道路交通事故當事人登記聯單、現場照片等件為證見(本
    院卷第10頁至第16頁背面) ，並有宜蘭縣政府警察局礁溪分
    局111年6月24日警礁交字第1110013759號函附卷可參（見本
    院卷第22頁至第34頁背面），此部分之事實應堪認定。
　㈡被告否認本件車禍事故有肇事責任等語，是本院應審究被告
    對於本件車禍事故是否有過失：
　　⒈按當事人主張有利於己之事實者，就其事實有舉證之責任
      ，民事訴訟法第277條前段定有明文。民事訴訟如係由原
      告主張權利者，應先由原告負舉證之責，若原告先不能舉
      證，以證實自己主張之事實為真實，則被告就其抗辯事實
      即令不能舉證，或其所舉證據尚有疵累，亦應駁回原告之
      請求；以侵權行為為原因，請求回復原狀或賠償損害者，
      應就其權利被侵害之事實負立證之責，最高法院17年上字
      第917號、19年度上字第38號判例著有明文。又按依民法
      第184條第1項前段規定，侵權行為之成立，須行為人因故
      意過失不法侵害他人權利，亦即行為人須具備歸責性、違
      法性，並不法行為與損害間有因果關係，始能成立，且主
      張侵權行為損害賠償請求權之人，對於侵權行為之成立要
      件應負舉證責任（最高法院100年度台上字第328號判決意
      旨參照）。再按汽車除遇突發狀況必須減速外，不得任意
      驟然減速、煞車或於車道中暫停。前車如須減速暫停，駕
      駛人應預先顯示燈光或手勢告知後車，後車駕駛人應隨時
      注意前車之行動；起駛前應顯示方向燈，注意前後左右有
      無障礙或車輛行人，並應讓行進中之車輛行人優先通行，
      道路交通安全規則第94條第2項、第89條第1項第7款分別
      定有明文。
　　⒉原告雖主張被告就系爭車禍之發生有等語過失，然觀諸原
      告於警詢中稱：車禍發生前伊駕駛系爭車輛由礁溪路4段
      北往南直行行駛，於礁溪育才路口伊右轉育才路，伊將車
      輛靠邊行駛，當時伊有踩煞車並右轉看蔥油餅店家有沒有
      營業，後回轉頭部欲繼續執行時，伊車左前車頭遭欲停入
      停車格之車牌號碼000-0000號自用小客車右側車身碰撞，
      造成車損，無人受傷等語（見本院卷第28頁），核與被告
      於警詢中所稱：車禍發生前伊駕駛車牌號碼000-0000號自
      用小客車由礁溪路4段北往南直行行駛，於礁溪育才路口
      時，伊前方之系爭車輛停於紅線上，伊等待數秒後，見其
      沒有要移動之意思，後伊見前方有停車格，伊將車輛駛出
      欲超越前方系爭車輛，右轉欲進入停車格時，系爭車輛也
      突然往前移動，伊車右側車身與系爭車輛左前車頭碰撞，
      造成車損，無人受傷等語相符（見本院卷第27頁），並有
      道路交通事故現場圖、照片、宜蘭縣政府警察局道路交通
      事故初步分析研判表附卷可佐（見本院卷第24頁、第30頁
      至第34頁背面、第36頁），堪認原告已先違規臨時停車於
      車道上，於起步時，又未注意讓行進中之車輛優先通行，
      致發生本件交通事故，任何一般理智而謹慎之人，在被告
      所處之同一環境下，對於該行為實無預見之可能性，即難
      認定被告對於本件事故之發生，有何應注意、能注意而不
      注意之情形。
　㈢按侵權行為所發生之損害賠償請求權，以有故意或過失不法
    侵害他人權利為其成立要件，若其行為並無故意或過失，即
    無賠償之可言（最高法院49年度台上字第2323號、54年台上
    字第1523號判決意旨參照）。依上所述，本院無從認定被告
    就系爭事故之發生有何過失責任。則原告請求被告負侵權行
    為之損害賠償責任，即屬無據，對於原告請求項目是否有當
    ，本院即毋庸再予審酌。　
四、綜上所述，原告依侵權行為之規定，請求被告應給付原告27
    ,300元，為無理由，應予駁回。
五、本件事證已臻明確，兩造其餘陳述及主張，核與本件判決結
    論無影響，爰不一一論述，附此敘明。
六、訴訟費用負擔之依據：民事訴訟法第78條。
中　　華　　民　　國　　111 　年　　10　　月　　27　　日
    　　　　　　　宜蘭簡易庭  法　官　張淑華
以上正本係照原本作成。
如對本判決上訴，須於判決送達後二十日內向本院提出上訴狀，
同時表明上訴理由；如已於本判決宣示後送達前提起上訴者，應
於判決送達後十日內補具上訴理由（均須按他造當事人之人數附
繕本）。
如委任律師提起上訴者，應一併繳納上訴審裁判費。
中　　華　　民　　國　　111 　年　　10　　月　　27　　日
　　　　　　　　　　　　　　  書記官  陳建宇